【裁判字號】    98,審訴,593
【裁判日期】    980821
【裁判案由】    違反毒品危害防制條例
【裁判全文】
臺灣新竹地方法院宣示判決筆錄        98年度審訴字第593 號
公  訴  人  臺灣新竹地方法院檢察署檢察官
被      告  乙○○
指定辯護人  本院公設辯護人  甲○○
上列被告因違反毒品危害防制條例一案，經檢察官提起公訴（98
年度毒偵字第975 號）後，聲請本院改依協商程序而為判決，於
中華民國98年8 月21日下午4 時在本院刑事第十一法庭宣示判決
，出席職員如下：
法官起立朗讀判決主文、犯罪事實要旨、處罰條文，及告以上訴
限制、期間並提出上訴狀之法院，且諭知記載其內容：
一、主  文：
    乙○○施用第一級毒品，累犯，處有期徒刑玖月。又施用第
    二級毒品，累犯，處有期徒刑陸月；扣案之甲基安非他命壹
    包毛重零點零公克，沒收銷燬之。主刑部分應執行有期徒
    刑壹年壹月。
二、犯罪事實要旨：
（一）乙○○前曾於(1)民國88年12間，因違反廢棄物清理法案件
      ，經臺灣苗栗地方法院 (下稱苗栗地院) 於89年8 月10日
      ，以89年度訴字第74號判決，判處有期徒刑1 年，緩刑5
      年，嗣於89年9 月9 日確定；(2)又於89年11月間，因恐嚇
      等案件，經苗栗地院於90年8 月28日，以90年度易字第11
      5 號判決，分別判處有期徒刑2 月、2 月、3 月，並定應
      執行刑為有期徒刑6 月，嗣於90年10月5 日確定；(3)又於
      89年12月間，因贓物案件，經本院於91年5 月30日，以90
      年度易字第485 號判決，判處有期徒刑4 月。上開(2)(3)之
      罪經定應執行刑為有期徒刑10月確定，並與前開(1)撤銷緩
      刑之案件接續執行，於92年1 月7 日入監執行，並於93年
      3 月17日縮短刑期假釋出監。惟被告於假釋期間犯罪，尚
      餘殘刑有期徒刑7 月；(4)又於93年9 月間，因竊盜案件，
      經苗栗地院於94年5 月18日，以93年度易字第570 號判決
      ，判處有期徒刑10月，嗣於94年6 月6 日確定；(5)又於93
      年10月間因違反毒品危害防制條例案件，經苗栗地院於94
      年1 月31日，以93年度訴字第536 號判決，分別判處有期
      徒刑8 月、8 月，並經定應執行刑為有期徒刑1 年2 月，
      嗣於94年2 月14日確定；(6)又於93年10月間，因偽造文書
      案件，經苗栗地院於94年1 月19日，以93年度訴字第545
      號判決，判處有期徒刑1 年4 月，嗣於94年4 月7 日確定
      。復因減刑條例實施，上開(4)(5)(6)之罪分別減為有期徒刑
      5 月、4 月、4 月、8 月，並經定應執行刑為有期徒刑1
      年7 月確定，復與上開殘刑接續執行，於94年4 月25日入
      監執行，嗣於96年7 月16日徒刑期滿執行完畢。
（二）乙○○前於90年4 月間，因施用第二級毒品案件，經本院
      於90年4 月18日，以90年度毒聲字第711 號裁定送觀察、
      勒戒，並於91年3 月15日入所執行觀察、勒戒後，認有繼
      續施用毒品傾向，再經本院裁定令入戒治處所強制戒治1
      年，於91年4 月4 日入所執行，嗣其強制戒治執行滿3 月
      後，經戒治處所認無繼續戒治之必要，經苗栗地院於91年
      12月19日，以91年度毒聲字第997 號裁定停止戒治，於92
      年1 月7 日因停止其處分出監，所餘戒治期間付保護管束
      ，旋其停止戒治所餘戒治期間於92年4 月2 日屆滿，因期
      滿未經撤銷，視為強制戒治期滿執行完畢確定，並經苗栗
      地方法院檢察署檢察官於92年6 月19日，以92年度戒毒偵
      字第31號為不起訴處分確定。
（三）乙○○不知警惕，又於93年10月間，因施用第一級、第二
      級毒品案件，經苗栗地院於94年1 月31日，以93年度訴字
      第536 號判決，分別判處有期徒刑8 月、8 月，並經定應
      執行刑為有期徒刑1 年2 月，嗣於94年2 月14日確定。復
      因減刑條例實施，本案件之罪分別減為有期徒刑4 月、4
      月，其執行情形詳如上述（一）部分。
（四）乙○○竟不知警惕，又於96年9 月間，因施用第一級、第
      二級毒品案件，經苗栗地院於97年3 月28日，以96年度訴
      字第854 號判決，分別判處有期徒刑8 月、8 月、5 月、
      5 月，並經定應執行刑為有期徒刑1 年7 月，嗣於97年4
      月18日確定，現正執行中。
（五）乙○○仍不知警惕，於前開強制戒治處分執行完畢釋放後
      ，「5 年內再犯」施用毒品案件，並經法院判處罪刑確定
      後，(1)復基於施用第一級毒品海洛因的犯罪意思，於98年
      6 月2 日晚上10時許，在其位於新竹市○○路10巷17弄8
      號之住處內，以將海洛因粉末摻入香煙內，再點火吸煙之
      方式，施用第一級毒品海洛因1 次。(2)另基於施用第二級
      毒品甲基安非他命的犯罪意思，於上開時、地，以將甲基
      安非他命置於玻璃球吸食器內，再以火燒烤，吸其煙霧之
      方式，施用第二級毒品甲基安非他命1 次。嗣為警於同月
      3 日上午11時30分許，在前開地址查獲，並扣得其所有之
      第二級毒品甲基安非他命1 包毛重0.30公克，經警採集其
      尿液送驗後結果，呈安非他命、甲基安非他命、嗎啡陽性
      反應，始悉上情。
三、處罰條文：
    毒品危害防制條例第10條第1 項、第2 項、第18條第1 項前
    段，刑法第11條、第47條第1 項、第51條第5 款。
四、協商判決除有刑事訴訟法第455 條之4 第1 項第1 款於本訊
    問程序終結前，被告撤銷協商合意或檢察官撤回協商聲請者
    ；第2 款被告協商之意思非出於自由意志者；第4 款被告所
    犯之罪非第455 條之2 第1 項所定得以協商判決者；第6 款
    被告有其他較重之裁判上一罪之犯罪事實者；第7 款法院認
    應諭知免刑或免訴、不受理者情形之一，及違反同條第2 項
    「法院應於協商合意範圍內為判決；法院為協商判決所科之
    刑，以宣告緩刑或2 年以下有期徒刑、拘役或罰金為限」之
    規定者外，檢察官與被告均不得上訴。
五、如有前項得上訴之情形，得自收受宣示判決筆錄送達之日起
    10日內，向本院提出上訴書狀，上訴於第二審法院。
中    華    民    國    98    年    8     月    21    日
                  刑事第九庭書  記  官 蕭汝芳
                            審判長法官 馮俊郎
以上筆錄正本係照原本作成。
中    華    民    國    98    年    8     月    21    日
                            書  記  官 蕭汝芳
附錄本案處罰實體法條全文：
毒品危害防制條例第10條第1 項、第2 項：
施用第一級毒品者，處6 月以上5 年以下有期徒刑。
施用第二級毒品者，處3 年以下有期徒刑。


司法院資訊處製作；財團法人民間司法改革基金會備份。
